【裁判字號】    99,撤緩,33
【裁判日期】    990531
【裁判案由】    聲請撤銷緩刑
【裁判全文】
臺灣嘉義地方法院刑事裁定              99年度撤緩字第33號
聲  請  人  臺灣嘉義地方法院檢察署檢察官
受  刑  人  乙○○
上列聲請人因受刑人業務侵占案件，聲請撤銷緩刑之宣告（九十
八年度執緩字第三號），本院裁定如下：
    主  文
乙○○之緩刑宣告撤銷。
    理  由
一、聲請意旨略以：受刑人乙○○前因業務侵占等案件，經本院
    於民國九十七年十一月十七日以九十七年度嘉簡字第一五六
    六號判決，判處乙○○應執行有期徒刑一年，緩刑五年，並
    應自九十七年十二月起，向告訴人甲○○支付新臺幣（下同
    ）六十萬元之損害賠償金，給付方式為按月於每月二十日前
    給付一萬元，至全部清償完畢，如有一期未履行，視為全部
    到期，並於九十七年十二月八日確定在案，受刑人乙○○於
    緩刑期內並未按期支付，違反刑法第七十四條第二項第三款
    所定負擔情節重大，顯有再犯之虞，足認原宣告之緩刑難收
    其預期效果，而有執行刑罰之必要，爰依刑法第七十五條之
    一第一項第四款之規定，聲請將受刑人乙○○緩刑之宣告撤
    銷等語。
二、按緩刑宣告，得斟酌情形命犯罪行為人為下列各款事項：‧
    ‧‧三、向被害人支付相當數額之財產或非財產上之損害賠
    償，刑法第七十四條第二項第三款定有明文。又受緩刑之宣
    告而有下列情形之一，足認原宣告之緩刑難收其預期效果，
    而有執行刑罰之必要者，得撤銷其宣告：‧‧‧違反第七十
    四條第二項第一款至第八款所定負擔情節重大者，此觀同法
    第七十五條之一第一項第四款規定甚明。又考其立法意旨略
    以：修正條文第七十四條第二項增列法院於緩刑期間內，得
    命犯罪行為人於緩刑期內應遵守之事項（例如向被害人支付
    相當數額、向公庫支付一定之金額、接受精神、心理輔導、
    提供義務勞務或其他為預防再犯之事項），明定違反該條所
    定事項情節重大者，得撤銷其緩刑宣告，以期週延。至於所
    謂「情節重大」，係指：受判決人顯有履行負擔之可能，而
    隱匿或處分其財產、故意不履行、無正當事由拒絕履行或顯
    有逃匿之虞等情事而言。準此，上揭「得」撤銷緩刑之情形
    ，法官應依職權本於合目的性之裁量，妥適審酌被告於緩刑
    期間內違反應遵守事項之情節是否重大，是否已難收其預期
    之效果，而確有執行刑罰之必要。
三、經查：
(一)本件受刑人乙○○前因業務侵占等案件，經本院於九十七年
    十一月十七日以九十七年度嘉簡字第一五六六號判決，判處
    乙○○應執行有期徒刑一年，緩刑五年，並應自九十七年十
    二月起，向告訴人甲○○支付六十萬元之損害賠償金，給付
    方式為按月於每月二十日前給付一萬元，至全部清償完畢，
    如有一期未履行，視為全部到期，並於九十七年十二月八日
    確定在案，有本院九十七年度嘉簡字第一五六六號判決、臺
    灣高等法院被告前案紀錄表各一份在卷可參。而上揭給付告
    訴人損害賠償金之總額、各期攤還金額，係受刑人乙○○於
    九十七年十一月十三日上開案件審理時當庭表示同意，亦經
    本院調閱本院九十七年度易字第二四六號、九十七年度嘉簡
    字第一五六六號案件卷宗核閱無誤。
(二)再受刑人乙○○於緩刑期間支付款項之情形，業據證人王威
    喨即告訴人甲○○之子於本院證稱：甲○○是我父親，我是
    照安藥局實際負責人，乙○○款項有沒有還這件事我很清楚
    ，當初和解條件是乙○○當庭同意，她後來還款二期，就是
    九十七年十二月、九十八年一月這二期，後來都沒有還款，
    也沒有跟我們聯絡，我們藥局店面一直在那邊，乙○○知道
    如何來找我，我們也有發存證信函給她，她還是沒有付錢也
    沒有聯絡，也完全沒有說要延後還款，在這超過一年的時間
    都沒還錢也沒聯絡等語（見本院卷第十五頁至第十八頁）。
    而受刑人乙○○於本院調查時亦坦承前於九十七年十一月十
    三日當庭接受和解條件時並無固定收入，於緩刑期間僅還款
    二期即二萬元，嗣後均未付款也未與告訴人聯絡之語（見本
    院卷第十八頁至第二十頁）。是受刑人於九十七年十二月迄
    今，僅支付第一期、第二期總計二萬元之賠償金額，嗣後均
    未再為任何賠償，且並未聯繫協商付款事宜，或向告訴人表
    示有何難以負擔之情事。而本院審酌上開受刑人應履行賠償
    義務之期限長達六十期，受刑人實有充分時間依其經濟、信
    用及工作狀況，如期清償，參以受刑人九十七年度所得為十
    三萬六千五百十元，九十八年度所得為三十一萬七千零二十
    六元，有卷附受刑人九十七年度、九十八年度稅務電子閘門
    財產所得調件明細表各一份在卷可參，是受刑人於九十七年
    十一月十三日即知悉其全年度大致收入時，已考慮其經濟能
    力與所定負擔條件，而當庭同意按月賠償告訴人一萬元，並
    於九十七年十二月份支付一萬元，其九十八年度全年收入高
    於九十七年甚多，且全年三十一萬七千零二十六元之收入情
    況應有能力負擔每月一萬元之賠償金額，卻於九十八年整年
    度僅於九十八年一月間支付一萬元，於九十八年二月（即第
    三期）迄今此超過一年之期間，均對原判決諭知之緩刑負擔
    置之不理，其有還款能力卻持續一年以上未履行緩刑條件，
    顯係故意不履行，並無遵守上開刑事判決所定負擔之誠意，
    漠視法院上開諭知之輕率態度，難認受刑人乙○○於犯後已
    生悔意，顯有違反刑法第七十四條第二項第三款所定負擔情
    節重大之情形，無從再預期受刑人乙○○將會遵守相關法令
    規定，足認原宣告之緩刑難收其預期效果，而有執行刑罰之
    必要，是本件聲請核無不合，爰依刑法第七十五條之一第一
    項第四款規定，撤銷受刑人乙○○於本院九十七年度嘉簡字
    第一五六六號刑事判決之緩刑宣告。
四、依刑事訴訟法第四百七十六條、第二百二十條，刑法第七十
    五條之一第一項第四款，裁定如主文。
中    華    民    國    99    年    5     月    31    日
                  刑事第一庭法  官  黃琴媛
上列正本證明與原本無異。
如不服本裁定，應於裁定送達後5日內向本院提出抗告狀（應附
繕本）。
中    華    民    國    99    年    5     月    31    日
                            書記官  洪敏芳

司法院資訊處製作；財團法人民間司法改革基金會備份。
